臺灣高等法院臺中分院刑事判決　　　　94年度上訴字第2074號
上　訴　人　臺灣彰化地方法院檢察署檢察官
被　　　告　甲○○
　　　　　　　　　　國民
　　　　　　　　　　(現另案在臺灣台中看守所羈押中)
上列上訴人因被告違反毒品危害防制條例案件，不服臺灣彰化地
方法院中華民國94年7月21日第一審依簡式審判程序判決（民國
94年度訴字第1181號。起訴案號：臺灣彰化地方法院檢察署94年
毒偵字第2021號影本，第2481號，第2807號。同署函送本院併辦
案號94年度毒偵字第3941號；第4154號），提起上訴，本院判決
如下：
    主  文
原判決撤銷。
甲○○連續施用第一級毒品，累犯，處有期徒刑壹年，扣案之第
一級毒品海洛因陸包（合計淨重柒點肆柒公克）及酸嗎啡錠壹
瓶均沒收銷燬之，電子秤壹台、斜口吸管貳支及注射針筒支沒
收；又連續施用第二級毒品，累犯，處有期徒刑捌月，扣案之第
二級毒品安非他命肆包（毛重合計拾點陸公克）沒收銷燬之，
玻璃球管壹個沒收。應執行有期徒刑壹年伍月，扣案之第一級毒
品海洛因陸包（合計淨重柒點肆柒公克）及酸嗎啡錠壹瓶、第
二級毒品安非他命肆包（毛重合計拾點陸公克）均沒收銷燬之
；電子秤壹台、斜口吸管貳支、注射針筒支及玻璃球管壹個沒
收。
        事  實
一、甲○○前於民國（下同）八十三年間，因違反肅清煙毒條例
    及麻醉藥品管理條例等案件，經臺灣臺南地方法院分別判處
    有期徒刑三年一月、四月、三月，並定執行刑有期徒刑三年
    六月確定；又於八十六年間因違反麻醉藥品管理條例案件、
    違反肅清煙毒條例及麻醉藥品管理條例等案件，經臺灣彰化
    地方法院（以下稱原審法院或同院）分別判處有期徒刑四月
    、三年五月、五月，並合併定應執行有期徒刑三年九月確定
    ，而上開有期徒刑經接續執行，甫於九十三年八月八日因縮
    短刑期而執行完畢。其亦曾因施用毒品案件，經依同院裁定
    送臺灣彰化看守所附設勒戒處所觀察、勒戒後，結果有繼續
    施用毒品之傾向，復由同院以九十年一月二十日，以九十年
    度毒聲字第三一三號裁定令入戒治處所施以強制戒治一年，
    嗣因戒治成績合格，再經同院以九十年度毒聲字第四二九五
    號裁定停止戒治，所餘戒治期間並付保護管束，後於同年十
    一月三十日交付保護管束期滿，由台灣彰化地方法院檢察署
    檢察官以九十一年度戒毒偵字第一三二、一三三號為不起訴
    處分確定。詎其於五年內仍不思悔改，基於施用第一級毒品
    海洛因之概括犯意，自九十四年二月間某日起，迄同年七月
    五日下午三時許止，先後在彰化縣溪湖鎮○○里○○路一七
    九號五０八室、彰化縣埤頭鄉和豐村王厝巷四十八號住處及
    彰化縣二林鎮大排沙農場等地點，以將海洛因滲入香菸內再
    點燃施用，或將海洛因以斜口吸管置於注射針筒內加礦泉水
    再注射手臂血管之方式，連續施用第一級毒品海洛因多次，
    平均施用時間不定；其復基於施用第二級毒品甲基安非他命
    之概括犯意，自九十四年二月間某日起，迄同年七月四日上
    午十時許止，在同上處所，以將甲基安非他命至入玻璃球內
    ，再以火燒烤使成煙霧並以吸食之方式，連續施用第二級毒
    品安非他命多次，平均施用時間亦為不定。其間，甲○○於
    （一）同年四月十六日十一時許，在彰化縣溪湖鎮○○里○
    ○路一七九號五０八室為警查獲，並扣得其所有之第一級毒
    品海洛因四包（合計淨重六．九九公克）、第二級毒品安非
    他命四包（毛重合計十三．六公克）及其所有以供其施用毒
    品海洛因用之電子秤一台。（二）同年五月十二日十四時四
    十分許，在彰化縣二林鎮○○路○段十三號前，經警攔檢後
    ，經其同意採集尿液送驗後，呈現嗎啡及甲基安非他命陽性
    反應。（三）同年六月一日凌晨三時三十分許，在彰化縣溪
    湖鎮西勢里鹿島橋（東岸北側）與田尾鄉交界處，因甲○○
    （涉嫌犯竊盜部分另案偵辦）搭乘由簡門騫（另案偵辦）所
    駕駛車牌號碼四六一五─ＧＣ號自用小貨車（已報案失竊）
    ，遭警盤查，簡門騫、甲○○二人竟棄車逃逸，迨警追捕當
    場查獲甲○○，並在該自用小貨車上取出甲○○所有之第一
    級毒品海洛因一包（毛重０．一一公克）及已供施用海洛因
    所用之斜口吸管二支、注射針筒一支與己供施用安非他命用
    之玻璃球管一個。（四）同年七月五日下午四時許，在彰化
    縣二林鎮大排沙農場工作站旁，為警查獲扣得其所有供施用
    海洛因所用之注射針筒二支及酸嗎啡錠一瓶。並經同意採
    取尿液送驗後，呈現嗎啡及甲基安非他命陽性反應。（五）
    於同年七月六日凌晨二時四十五分許，因前開竊盜案羈押，
    為台灣彰化看守所辯理收容人新收入所作業時，查獲其持有
    第一級毒品海洛因一包（淨重０．三七公克）等物品。
二、案經彰化縣警察局溪湖、二林分局報請臺灣彰化地方法院檢
    察署檢察官偵查起訴。及同上二林分局、台灣彰化看守所報
    請同署檢察官提起上訴暨函請本院併案審判（九十四年度毒
    偵字第三九四一號；第四一五四號）。
        理  由
一、上揭事實，業據被告甲○○（以下稱被告）於警訊、偵查中
    及原審法院行準備程序與審理中暨本院審理中，供承不諱，
    並有如事實欄所示查獲物品扣案可稽。且上開扣案之白色粉
    末共六包（指九十四年四月十六日、同年六月一日、同年七
    月六日所扣案者）經送鑑定檢驗結果均係海洛因無訛，有法
    務部調查局94年6月6日調科壹字第140011630號，94年8月4
    日調科壹字第140011828號，94年9月21日調科壹字第140011
    958號鑑定通知書二紙在卷可憑。另被告獲案後，其接受採
    集之尿液經送鑑驗結果，亦呈甲基安非他命及嗎啡陽性反應
    ，有該彰化縣衛生局煙毒尿液檢驗成績書四紙在卷可稽，是
    被告之自白與事實相符，堪以採信。又被告曾因施用毒品案
    件，經依原審法院裁定送臺灣彰化看守所附設勒戒處所觀察
    、勒戒後，結果有繼續施用毒品之傾向，復由同院以九十年
    一月二十日，以九十年度毒聲字第三一三號裁定令入戒治處
    所施以強制戒治一年，嗣因戒治成績合格，再經同院以九十
    年度毒聲字第四二九五號裁定停止戒治，所餘戒治期間並付
    保護管束，後於同年十一月三十日交付保護管束期滿，由台
    灣彰化地方法院檢察署檢察官以九十一年度戒毒偵字第一三
    二、一三三號為不起訴處分確定等情，有台灣彰化地方法院
    檢察署刑案資料查註紀錄表附卷可稽。是本件被告罪證明確
    ，犯行足以認定。
二、核被告所為，係犯毒品危害防制條例第十條第一項之施用第
    一級毒品罪及同條例第二項之施用第二級毒品罪。其施用前
    後持有第一級毒品海洛因及第二級毒品安非他命之低度行為
    ，各為施用之高度行為所吸收，不另論罪。又被告先後多次
    施用第一級毒品海洛因；多次施用第二級毒品安非他命之犯
    行，各時間緊接，所犯為構成要件相同之罪，均顯出於概括
    犯意而為之，為連續犯，均依法以一罪論。又查檢察官上訴
    及函送本院併案審判部分（即九十四年度毒偵字第三九四一
    號，第四一五四號案卷），本院認與被告經檢察官起訴論罪
    科刑部分，有連續犯之裁判上一罪關係，為檢察官起訴效力
    所及，本院自得併案審判，並均加重其刑。被告所犯上開二
    罪間，犯意各別，罪名不同，請予分論併罰。未查被告前因
    違反肅清煙毒條例及麻醉藥品管理條例等案件，經臺灣臺南
    地法院分別判處有期徒刑三年一月、四月、三月，並定應執
    行刑有期徒刑三年六月確定；又因違反麻醉藥品管理條例案
    件、違反肅清煙毒條例及麻醉藥品管理條例等案件，經原審
    法院分別判處有期徒刑四月、三年五月、五月，並合併定應
    執行有期徒刑三年九月確定，而上開有期徒刑經接續執行，
    甫於九十三年八月八日因縮短刑期而執行完畢，有臺灣彰化
    地方法院檢察署刑案資料查註紀錄表及臺灣高等法院被告前
    案紀錄表各一份在卷可稽，其於有期徒刑執行完畢後，五年
    以內再犯本件有期徒刑以上之罪，為累犯，應依法遞予加重
    其刑。
三、原審法院認本件被告犯罪事證明確，予以論罪科刑，固非無
    見；惟查原審判決對於檢察官上訴及函送本院併案審判部分
    （即九十四年度毒偵字第三九四一號，第四一五四號案卷）
    ，既有連續犯之裁判上一罪關係，未及併案審判，即有不合
    。檢察官上訴意旨，認原審判決尚有欠當，為有理由，自應
    由本院將原審判決撤銷改判。爰審酌被告之品性、犯罪之動
    機、方法、施用毒品次數、所生戕害自身健康之危害及犯罪
    後均坦白承認之態度等一切情狀，分別量處如主文第二項所
    示之刑，並定其應執行之刑，以示懲處。至扣案之海洛因六
    包、酸嗎啡錠一瓶及安非他命四包應依同條例第十八條第
    一項前段予以宣告沒收銷燬之；另扣案之電子秤一台、斜口
    吸管二支及注射針筒三支係供被告施用海洛因所用之物；玻
    璃球管一個等則係供被告施用安非他命所用之物。且前後二
    者均為被告所有，業據被告供明在卷，故依法併予宣告沒收
    。
四、據上論斷，應依刑事訴訟法第三百六十九條第一項前段，第
    三百六十四條，第二百九十九條第一項前段，毒品危害防制
    條例第十條第一項，第二項，第十八條第一項前段，刑法第
    十一條前段，第五十六條，第四十七條，第三十八條第一項
    第二款，第五十一條第五款，判決如主文。
本案經檢察官乙○○到庭執行職務。
中　　華　　民　　國　　94　　年　　12　　月　　8 　　日
                刑事第二庭  審判長法　官　方　艤　駐
                                  法　官　胡　森　田
                                  法　官　蕭　錦　鍾
上列正本證明與原本無異。
施用第一級毒品部分得上訴。
施用第二級毒品部分不得上訴。
如不服本判決應於收受送達後十日內向本院提出上訴書狀，其未
敘述上訴之理由者並得於提起上訴後十日內向本院補提理由書（
均須按他造當事人之人數附繕本）。
                                 書記官　江　玉　萍
中　　華　　民　　國　　94　　年　　12　　月　　9 　　日
附錄論罪科刑法條：
毒品危害防制條例第10條
施用第一級毒品者，處六月以上五年以下有期徒刑。
施用第二級毒品者，處三年以下有期徒刑。
　　　　　　　　　　　　　　　　　　　　　　　　　　　Ｆ
